臺灣高等法院民事裁定
110年度抗字第870號
抗   告   人  簡一凡


相   對   人  渶得科技事業有限公司

兼法定代理人  陳姿君
相   對   人  石宏乾
上列當事人間請求排除侵害等事件，對於中華民國110年6月21日
臺灣新北地方法院110年度補字第787號裁定，提起一部抗告，本
院裁定如下：
    主  文
原裁定關於核定訴訟標的價額部分廢棄。
本件訴訟標的價額核定為新臺幣陸佰參拾捌萬捌仟元。
抗告訴訟費用由相對人負擔。
    理  由
一、抗告意旨略以：伊訴請相對人將新北市○○區○○段0000○號建
    物即同區○○路000號0樓之0房屋（下稱系爭房屋，與其坐落
    基地合稱系爭房地）騰空返還伊，暨給付損害金及相當於租
    金之不當得利。本件起訴利益應依系爭房屋經原法院108年
    度司執字第152881號拍賣抵押物強制執行事件（下稱系爭執
    行事件）拍定金額即新臺幣（下同）638萬8000元核定訴訟
    標的價額，原裁定以1541萬3084元核定為不當。爰提起抗告
    ，求為廢棄原裁定關於訴訟標的價額之核定等語。
二、訴訟標的之價額，由法院核定。核定訴訟標的之價額，以起
    訴時之交易價額為準；無交易價額者，以原告就訴訟標的所
    有之利益為準。以一訴附帶請求其孳息、損害賠償、違約金
    或費用者，不併算其價額。民事訴訟法第77條之1第1項、第
    2項及第77條之2第2項分別定有明文。是房屋所有人對無權
    占有人請求遷讓交還房屋之訴，應以房屋起訴時之交易價額
    ，核定其訴訟標的價額，而房屋所有人倘附帶請求損害賠償
    或相當於租金之不當得利，不併算其價額。
三、抗告人係依民法第767條第1項前段及中段、第184條第1項前
    段、第179條、公司法第23條第2項規定，訴請相對人遷讓交
    還系爭房屋，暨給付損害金及相當於租金之不當得利，其訴
    訟標的價額自應以系爭房屋起訴時之交易價額為準，不併計
　　損害金及相當於租金之不當得利。本院審酌系爭房屋因系爭執行事件，經執行法院於民國109年11月18日以638萬8000元由抗告人拍定乙情，有卷附原法院不動產權利移轉證書可稽（見原法院卷第41頁），核定抗告人本件起訴時（即110年5月20日）之交易價額以638萬8000元計算為適當。原法院以110年3月間，實價登錄交易行情為每平方公尺交易單價11萬元為準（見原法院卷第73頁內政部不動產交易實價查詢服務網頁資料，距離系爭房地約650至850公尺、建物型態及屋齡與系爭房地相當），計算系爭房地總價1800萬5900元，扣除坐落基地110年1月土地公告現值為259萬2816元，核算系爭房屋起訴時之交易價額為1541萬3084元，據此核定抗告人起訴之訴訟標的價額。惟上開實價登錄資料，與系爭房地之坐落位置、樓層、面積及週邊環境等客觀條件迥異，尚不足以作為本件訴訟標的價額核定之參考，且土地公告現值僅為稅捐機關課徵土地增值稅之基準，與土地交易價額未必相當。原裁定遽以上開標準核定本件訴訟標的價額，容有未洽。抗告意旨指摘原裁定此部分不當，求予廢棄，為有理由。爰由本院將原裁定此部分廢棄，並核定本件訴訟標的價額如主文第2項所示。
四、據上論結，本件抗告為有理由，爰裁定如主文。
中　　華　　民　　國　　110 　年　　12　　月　　8 　　日
                  民事第十六庭  
                        審判長法  官  朱耀平
                              法  官  羅立德
                              法  官  邱育佩
正本係照原本作成。
本裁定除以適用法規顯有錯誤為理由外，不得再抗告。如提起再
抗告，應於收受送達後10日內委任律師為代理人向本院提出再抗
告狀。並繳納再抗告費新臺幣１千元。
中　　華　　民　　國　　110 　年　　12　　月　　8 　　日

    　　　　　　　　　　　　　書記官  林伶芳